臺灣板橋地方法院刑事判決　　　　　　　95年度易字第2592號
公　訴　人　臺灣板橋地方法院檢察署檢察官
被　　　告　甲○○
　　　　　　　　　　（現另案在臺灣基隆監獄執行中）
上列被告因違反毒品危害防制條例案件，經檢察官提起公訴（95
年度毒偵字第7646號），本院依簡式審判程序審理後，判決如下
：
    主  文
甲○○施用第二級毒品，處有期徒刑捌月。扣案之第二級毒品甲
基安非他命驗餘毛重零點伍捌玖公克，沒收銷燬之；扣案之包裹
上開第二級毒品甲基安非他命之包裝袋壹個及吸食器壹組，均沒
收之。
    事    實
一、甲○○前因施用毒品案件，經臺灣高雄地方法院以89年度毒
    聲字第9653號裁定應施以強制戒治，而於民國90年1 月30日
    入臺灣基隆戒治所強制戒治，期間經同院以90年度毒聲字第
    4597號裁定停止戒治並付保護管束，於90年8 月29日停止戒
    治處分執行出戒治所，停止強制戒治部分因於91年1 月29日
    期滿未經撤銷而視為執行完畢。詎其於強制戒治執行完畢釋
    放後5 年內，另基於施用第二級毒品之犯意，於95年7 月13
    日晚間某時許，在臺北縣樹林市○○街54號2 樓住處，以將
    第二級毒品甲基安非他命（起訴書誤載為安非他命，下稱甲
    基安非他命）放入其所有之吸食器內，再用火燒烤吸食煙霧
    之方式，施用甲基安非他命1 次。嗣於95年7 月14日凌晨1
    時57分許，為警在前開住處查獲，並扣得其所有之甲基安非
    他命（驗餘毛重0.589 公克）1 包、供其施用甲基安非他命
    所用之吸食器1 組。
二、案經臺北縣政府警察局樹林分局報請臺灣板橋地方法院檢察
    署檢察官偵查後提起公訴。
    理    由
一、本案被告甲○○所犯係死刑、無期徒刑、最輕本刑為3 年以
    上有期徒刑以外之罪，其於準備程序中就被訴事實為有罪之
    陳述，經本院告知簡式審判程序之旨，並聽取公訴人、被告
    之意見後，經合議庭裁定進行簡式審判程序，合先敘明。
二、上揭犯罪事實，業據被告甲○○於本院訊問時坦承不諱，並
    有吸食器1 組扣案，另其於95年7 月14日經採集尿液送臺灣
    檢驗科技股份有限公司囑託鑑定結果，確呈安非他命類陽性
    反應，且甲基安非他命之濃度反應遠高於安非他命，亦有該
    公司95年8 月9 日濫用藥物尿液檢驗報告1 份在卷可稽，均
    足以佐證被告自白與事實相符，堪以採信。又人體施用甲基
    安非他命後，其主要代謝物中，未改變型態之甲基安非他命
    占施用劑量達百分之43，安非他命則約為百分之5 ；人體若
    係施用安非他命後，主要代謝物中則有未改變型態之安非他
    命，但無甲基安非他命，此經法務部調查局以93年5 月4 日
    調科壹字第09362413980 號函釋明在案，足見人體若施用安
    非他命，其尿液代謝物不可能出現甲基安非他命，惟人體若
    施用甲基安非他命，其尿液代謝物除主要有甲基安非他命外
    ，亦可能有少量之安非他命，是本案被告之尿液除呈現較少
    量之安非他命陽性反應外，主要係呈現甲基安非他命之陽性
    反應，依上開函示，被告自不可能係施用安非他命，而應係
    施用甲基安非他命，況被告為警扣案之透明結晶1 包經送臺
    灣檢驗科技股份有限公司檢驗，驗餘毛重0.589 公克，係呈
    甲基安非他命陽性反應，有該公司95年8 月8 日濫用藥物檢
    驗報告1 份附卷可佐，足認被告係施用甲基安非他命之事實
    ，公訴意旨認被告係施用安非他命，尚有誤會，附此敘明。
    又被告前因施用毒品案件，經臺灣高雄地方法院以89年度毒
    聲字第9653號裁定應施以強制戒治，於90年1 月30日入臺灣
    基隆戒治所強制戒治，期間經同院以90年度毒聲字第4597號
    裁定停止戒治並付保護管束，於90年8 月29日停止戒治處分
    執行出戒治所，停止強制戒治部分因於91年1 月29日期滿未
    經撤銷而視為執行完畢，有臺灣高等法院被告前案紀錄表1
    份附卷可稽，足徵被告經強制戒治執行完畢釋放後，5 年以
    內再犯施用第二級毒品之事證明確，被告犯行洵堪認定。
三、核被告甲○○所為，係犯毒品危害防制條例第10條第2 項之
    施用第二級毒品罪。被告因上開施用甲基安非他命而持有甲
    基安非他命之行為，係其施用毒品犯行之當然結果，不另論
    罪。爰審酌被告前有多次刑案紀錄，素行不佳，有上開被告
    前案紀錄表可參，且其不思尋求正當之身心發展，竟施用足
    以導致精神障礙、性格異常，甚至造成生命危險之毒品，戕
    害一己之身心健康，對社會治安可能之危害程度非微，惟其
    於犯後尚能坦承犯行等一切情狀，量處如主文所示之刑，以
    示懲儆。扣案甲基安非他命（驗餘毛重0.589 公克），係查
    獲之第二級毒品，應依毒品危害防制條例第18條第1 項前段
    規定沒收銷燬之；另包裹上開甲基安非他命之包裝袋1 個，
    係用於包裹毒品，防止其裸露、潮濕，便於攜帶施用，與扣
    案之吸食器1 組，均係被告所有，供其施用第二級毒品所用
    之物，爰皆依刑法第38條第1 項第2 款規定，宣告沒收之。
據上論斷，應依刑事訴訟法第273 條之1 第1 項、第299 條第1
項前段，毒品危害防制條例第10條第2 項、第18條第1 項前段，
刑法第11條前段、第38條第1 項第2 款，判決如主文。
本案經檢察官王家春到庭執行職務。
中　　華　　民　　國　　96　　年　　1 　　月　　31　　日
                  刑事第二庭  審判長法　官  李 麗 玲
                                    法　官  黎 錦 福
                                    法　官  張 兆 光
上列正本證明與原本無異。
如不服本判決，應於判決送達後10日內向本院提出上訴狀 (應附
繕本)，上訴於臺灣高等法院。
                                    書記官  曹 秋 冬
中　　華　　民　　國　　96　　年　　1 　　月　　31　　日
附錄本案論罪科刑法條：
毒品危害防制條例第10條第2項
施用第二級毒品者，處3 年以下有期徒刑。
